【裁判字號】    88,易,2491
【裁判日期】    890107
【裁判案由】    竊盜
【裁判全文】
臺灣桃園地方法院刑事判決                        八十八年度易字第二四九一號
    公  訴  人  臺灣桃園地方法院檢察署檢察官
    被      告  丁○○
                乙○○
    右  一  人
    選任辯護人  甲○○
    被      告  丙○○
右列被告因竊盜案件，經檢察官提起公訴（八十八年度偵字第一二七七七號），本院
判決如左：
        主  文
丁○○竊盜，處有期徒刑肆月。
乙○○、丙○○均無罪。
事  實
一、緣丁○○受友人黃廣田之託欲向戊○○催討債務，即夥同乙○○、丙○○三人一
    同至桃園縣桃園市○○路九之二號前，欲尋找戊○○索債，適見戊○○所有之車
    號Ｔ二－一五四三號自用小客車車門未上鎖停放在路旁，丁○○即趁乙○○、丙○○相偕至便利商店購買香煙、檳榔之際，萌生為自己不法所有之意圖，獨自徒
    手打開該自用小客車之車門，將車內戊○○所有如附表所示之物取走，得手後，
    將前揭物品藏放桃園市○○路九之二號樓下之樓梯間某機車底下。嗣戊○○發現
    有可疑之人在住處附近徘徊而報警處理，始知悉上情。
二、案經桃園縣警察局桃園分局報請台灣桃園地方法院檢察署檢察官偵查起訴。
        理  由
甲、有罪部分：
  一、右揭事實訊據被告丁○○，其坦承取走如附表所示之物，惟矢口否認竊盜犯行
      ，辯稱：其侵入蔡某車內，僅為確認該車是否為蔡某所有，對如附表所示之物
      並無不法所有之意圖，當時並無行動電話云云。然查右揭事實業據被害人戊○○指訴歷歷，復有贓物領據二紙附卷（詳第一二七七七號偵查卷第二七、二八
      頁）可稽，苟無行動電話，警員應無願意製作贓物領據，將行動電話交由被害
      人戊○○領回之理。況果如被告所言，其僅僅為求辨識該部自用小客車為戊○○所有，則其理應在進入車內查看證件，確定屬於戊○○所有後，即應退出，
      自無需將如附表所示之物取出車外之理？甚至將之藏放在公園路九之二號樓下
      之樓梯間某機車底下，以掩人耳目。故被告辯稱無為自己不法所有之意圖云云
      ，應為事後卸責之詞，殊無足取，被告竊盜行為，洵堪認定。
  二、核被告丁○○所有，係犯刑法第三百二十條第一項之普通竊盜罪。公訴人認被
      告係犯同法第三百二十一條第一項第四款之結夥三人以上加重竊盜罪，因本案
      乏積極證據足認被告乙○○、丙○○有共同參與竊盜之行為（詳如後述），難
      以該條項之加重竊盜罪相責，起訴法條尚有未洽，應予變更。爰審酌被告犯罪
      動機、目的、行為手段、犯罪所生危害及其犯罪後態度等一切情狀，而量處如
      主文第一項所示之刑。
乙、無罪部分：
  一、公訴意旨略以：被告乙○○、丙○○在被告丁○○為前揭竊盜行為時，二人在
      車外把風，三人共同竊取如附表所示之物，因而被告乙○○、丙○○與被告丁○○同犯刑法第三百二十一條第一項第四款之結夥三人以上加重竊盜罪等情。
  二、按犯罪事實應依證據認定之，無證據不得推定其犯罪事實，刑事訴訟法第一百
      五十四條定有明文。訊據被告乙○○、丙○○均堅決否認有竊盜之行為，辯稱
      二人係受被告丁○○請託，陪游某一同到現場，欲向戊○○索債，二人不認識
      黃廣田，後來二人相偕去買香煙、檳榔，不在現場，後來回到現場時，警員已
      到場處理等語。經查：(一)、被告丁○○稱如附表所示之物，係由其獨一人自車
      內取出，藏在樓梯間內機車底下，與被告乙○○、丙○○二人全然無關，該二
      人單純係陪同其向戊○○索債甚詳，而被告丁○○供稱其係受「黃廣田」之託
      向戊○○催討債務等情，經承辦警員查證結果，確實有「黃廣田」此人，而證
      人黃廣田警訊亦陳述謂：因先前戊○○在八十七年間積欠其約新台幣（下同）
      十萬元債務，其在八十八年二月初需錢急用，乃委請被告丁○○去向戊○○催
      討債務，係其將戊○○住址交給被告丁○○，其僅認識被告丁○○，對被告乙○○、丙○○二人並不認識等語（詳第一二七七七號偵查卷第四頁反面、第五
      頁），此與被告乙○○、丙○○表示僅係受被告丁○○之託，而與其一同到現
      場，幫忙催索債務，不認識黃廣田乙節相符。況被害人戊○○於偵訊時，亦表
      示認識黃廣田，而且是黃廣田欠其債務等語，明顯可見被害人戊○○與黃廣田
      相識，被害人戊○○表示黃某為債務人，此點與證人黃廣田表示戊○○為債務
      人，二者雖有不同，然證人黃廣田主觀上認定戊○○積欠其債務，而委請被告
      丁○○前來處理，被告丁○○遂請友人即被告乙○○、丙○○一同前往處理，
      與社會常情，並無特殊可議之處，被告乙○○、丙○○辯稱係與被告丁○○一
      同前往索債乙節，應可取信。(二)、被害人戊○○固然於偵查中指稱見被告三人
      在車內進進出出等語（詳第一二七七七號偵查卷第五一頁反面），然被告三人
      均係成年男子，體格、身材並非弱小之人，而如附表所示之物均屬細小物品，
      竊取此種物品，應無需被告三人在車內進進出出之必要。是故被害人戊○○所
      言，本院認有瑕疵存在，難以取信。證人蔡嘉仁（即戊○○之子）於偵訊時亦
      僅指證有人在其父親即戊○○車內，另外三個人在車外等語，何人在車內，何
      人在車外，則未能明確指述，同樣亦無法指證被告乙○○、丙○○有與被告丁○○為竊取行為。綜上所述，本案無積極證據足資證明被告乙○○、丙○○有
      公訴人所指訴之竊盜行為，此部分犯罪不能證明，應為無罪之諭知。
據上論斷，應依刑事訴訟法第二百九十九條第一項前段、第三百條、第三百零一條第
一項、刑法第三百二十條第一項、罰金罰鍰提高標準條例第一條前段判決如主文。
本案經檢察官廖江憲到庭執行職務。
中      華      民      國      八十九    年    一      月    七      日
                                臺灣桃園地方法院刑事第三庭
                                    法  官
右正本證明與原本無異。
如不服本判決，應於判決送達後十日內，向本院提出上訴狀。
                                    書記官  □  □  □
中      華      民      國      八十      年    □□    月    □□    日
附論罪科刑依據之法條：
刑法第三百二十條第一項：


司法院資訊處製作；財團法人民間司法改革基金會備份。
